【裁判字號】    99,易,2394
【裁判日期】    991015
【裁判案由】    竊盜
【裁判全文】
臺灣臺中地方法院刑事判決              99年度易字第2394號
公  訴  人  臺灣臺中地方法院檢察署檢察官
被      告  柯典立
上列被告因竊盜案件，經檢察官提起公訴（99年度偵字第7889號
），本院判決如下：
    主    文
柯典立竊盜，處罰金新臺幣伍仟元，如易服勞役，以新臺幣壹仟
元折算壹日；又竊盜，處罰金新臺幣伍仟元，如易服勞役，以新
臺幣壹仟元折算壹日。應執行罰金新臺幣玖仟元，如易服勞役，
以新臺幣壹仟元折算壹日。
    犯罪事實
一、柯典立各基於意圖為自己不法所有之犯意，分別為下列竊盜
    犯行：
(一)、於民國98年12月25日15時29分許，駕駛車牌號碼1332－HY號
    自用小客車，前往臺中市南屯區○○○○街333號「蘭夏汽車
    旅館」223號房投宿，於同日18時31分許離開前，徒手竊取
    該房間內旅館所有之浴巾、毛巾各2條【浴巾每條價值新臺
    幣（下同）200元，毛巾每條價值100元】。
(二)、另於99年3月4日19時20分許，駕駛上揭自用小客車，前往前
    揭汽車旅館202房投宿，於同日22時27分許離開前，徒手竊
    取該房間內旅館所有之浴巾、毛巾各2條。嗣於同日經旅館
    房務員林美珠清點該房內物品後發覺上情，經告知主管蔡孝
    明後，報警處理，而循線查獲。
二、案經蔡孝明訴由臺中市警察局第四分局報告臺灣臺中地方法
    院檢察署檢察官偵查起訴。
    理    由
一、訊據被告柯典立固坦承曾於前揭時間，至蘭夏汽車旅館投宿
    之事實，惟矢口否認有何竊盜犯行，辯稱：伊去該汽車旅館
    投宿不只有2次，伊確實沒有從該汽車旅館拿走毛巾、浴巾
    云云。然查：
(一)、被告曾於98年12月25日15時29分許，駕駛車牌號碼1332－HY
    號自用小客車，前往「蘭夏汽車旅館」223號房投宿，於同
    日18時31分退房離去；於99年3月4日19時20分許，駕駛上揭
    自用小客車，前往該汽車旅館202房投宿，於同日22時27分
    許退房離去乙情，業據被告於本院審理時所是認（見本院99
    年9月24日審理筆錄第4頁），且證人即蘭夏汽車旅館副理蔡
    孝明於本院審理時結證稱：伊擔任蘭夏汽車旅館副理，負責
    維持現場，本件被告駕駛車牌號碼1332－HY號自用小客車至
    蘭夏汽車旅館的紀錄只有2次。蘭夏汽車旅館投宿的登記分
    為兩種，有住宿及休息兩種，被告來伊汽車旅館都是休息，
    所以只有記載車號，不會記載有幾人投宿等語（見本院99年
    8月27日審理筆錄），並有蘭夏汽車旅館客房失竊物品報案
    紀錄表2份（分別記載房號、入住時間、退房時間、車號等
    紀錄）、監視器翻拍照片6張在卷可參，則被告確有於前開
    時間，駕駛車牌號碼1332－HY號自用小客車，前往「蘭夏汽
    車旅館」223、202號房投宿2次。
(二)、被告雖以前開言詞置辯，惟查：
１、證人蔡孝明於本院審理時結證稱：99年3月4日當天，車牌號
    碼1332-HY車輛曾經到蘭夏汽車旅館休息的紀錄，伊有提供
    監視器翻拍照片給警方。當天客人離開時，旅館人員沒有跟
    客人提到經過清點毛巾、浴巾不見的事情，因為客人離開時
    還沒有整理房間。98年12月25日車牌號碼1332-HY車輛休息
    離開後，經過清點發現少了兩條毛巾及浴巾，但當時未作處
    理，但有註記以後車牌號碼1332-HY車輛再來消費的話，要
    特別注意如果客人離開時要清點物品。99年3月4日該車輛再
    來投宿時，是由櫃臺人員負責登記處理，因為有特別註記，
    所以櫃臺人員當天有特別提醒該輛汽車的投宿人員，房間內
    的物品不可以拿走的事情。伊旅館內雖然沒有特別標示房間
    內的物品不可拿走，但是房間內有房門後面有貼旅館公會提
    供的旅客須知，上面有註記不屬於消耗品的東西都不可以拿
    走。本件是伊報案的，房務人員通知物品短少，因為伊是客
    人休息進來時當班，客人休息離開時，伊已經下班了，後來
    值班人員有交接短少物品這件事情，所以伊隔天處理就是去
    報案等語（見本院99年8月27日審理筆錄）。
２、證人林美珠於本院審理時結證稱：伊在蘭夏汽車旅館擔任房
    務員，負責客人消費離開後整理房間的工作。99年3月4日22
    時27分許，伊曾經在伊任職的蘭夏汽車旅館202號房整理，
    依照工作流程，客人離開後，房務員到房間整理時，第一件
    事情就是清點房內的物品，伊發現物品短少或者是客人有遺
    留物品，就會以對講機馬上通知櫃臺人員，本件當天伊及3
    名同仁到房間整理時發現少了2條浴巾、2條毛巾，除此之外
    ，沒有其他物品短少，當天是伊通知櫃臺人員的等語明確（
    見本院99年8月27日審理筆錄）。則依證人蔡孝明、林美珠
    前開證述，被告於上揭時間至該汽車旅館投宿退房後，經汽
    車旅館人員清點，確實有各短少2條浴巾、2條毛巾之情形。
３、被告於偵查中陳稱：伊不知道汽車旅館內哪些東西可以使用
    ，伊有刷卡憑什麼說伊偷竊，當初汽車旅館沒有告知伊毛巾
    、浴巾不可以帶走，伊有跟警察說汽車旅館必需拿出證據證
    明他有告訴伊這些東西不能帶走等語（見偵查卷第11頁），
    則依被告於偵查中所稱，其並未否認有帶走旅館內毛巾、浴
    巾，僅爭執汽車旅館未告知其該等物品不能帶走。而一般旅
    館、飯店內除在每個房間門後貼上旅客須知，表示除消費性
    物品外，其他物品均不得帶走，另在每個房間桌上均有放置
    物品價目表，以提醒投宿之消費者，若認為有購買房間內非
    消費性物品之需要，得依照價目表上所標示之該等物品價格
    向旅館或飯店購買，亦有提醒投宿之消費者不能拿走房間內
    之非消費物品之意。被告於本院審理時陳稱：伊常常投宿汽
    車旅館，全省各地伊都曾去住等語（見本院99年8月27日審
    理筆錄），則被告既有豐富之旅館投宿經驗，就旅館內何者
    為消費性物品、何情形下不得帶旅館內物品等節，當知之甚
    詳，應無混淆之理，而毛巾、浴巾並非一次性之消費性物品
    ，此為眾所皆知之事，自不得未經旅館同意而擅自帶離旅館
    。
４、另參以被告於本院審理時陳稱：伊不認識證人蔡孝明、林美
    珠，也不認識蘭夏汽車旅館內任何人員等語（見本院99年9
    月24日審理筆錄第4頁），則證人蔡孝明、林美珠、蘭夏汽
    車旅館人員既與被告素不相識，自無有任何糾紛或仇隙，實
    無為價值僅1200元之物品而誣指被告之必要。是綜上所述，
    被告前開所辯，尚無足採認。本件事證明確，被告竊盜犯行
    洵堪認定，應予依法論科。
二、核被告柯典立所為，均係犯刑法第320條第1項之普通竊盜罪
    。被告先後2次竊盜犯行，犯意各別，行為互殊，應予分論
    併罰。爰審酌被告行為之手段、所竊取之財物價值，及所竊
    得之上開毛巾、浴巾之價值非鉅，對被害人所造成之損害程
    度，暨其犯後態度等一切情狀，各量處如主文所示之刑，並
    定其應執行之刑及諭知易服勞役之折算標準，以示懲儆。
據上論斷，應依刑事訴訟法第299條第1項前段，刑法第320條第
1項、第42條第3項、第51條第5款，刑法施行法第1條之1，判決
如主文。
中    華    民    國    99    年    10    月    15    日
                        臺灣臺中地方法院刑事第十三庭
                            法  官  劉麗瑛
以上正本證明與原本無異。
如不服本判決應於收受判決後10日內向本院提出上訴書狀，並應
敘述具體理由；其未敘述上訴理由者，應於上訴期間屆滿後20日
內向本院補提理由書（均須按他造當事人之人數附繕本）「切勿
逕送上級法院」。
                            書記官  王玟
中    華    民    國    99    年    10    月    15    日
附錄論罪科刑法條
刑法第320條第1項
意圖為自己或第三人不法之所有，而竊取他人之動產者，為竊盜
罪，處5年以下有期徒刑、拘役或5百元以下罰金。

司法院資訊處製作；財團法人民間司法改革基金會備份。
